【裁判字號】    98,上易,1631
【裁判日期】    981021
【裁判案由】    竊盜
【裁判全文】
臺灣高等法院刑事判決                98年度上易字第1631號
上  訴  人
即  被  告  甲○○
上列上訴人因竊盜案件，不服臺灣桃園地方法院98年度易字第44
5號，中華民國98年5月27日第一審判決（起訴案號：臺灣桃園地
方法院檢察署97年度偵緝字第1397號），提起上訴，本院判決如
下：
    主  文
上訴駁回。
    事  實
一、甲○○曾因竊盜案件，經臺灣臺中地方法院以91年度易緝字
    第389 號判決判處有期徒刑3 月確定，於民國91年11月18日
    易科罰金執行完畢；又因竊盜案件，經臺灣南投地方法院以
    93年度易字第354號判決判處有期徒刑9月確定，於94年2 月
    25日入監執行，於94年11月20日執行完畢；再因竊盜案件，
    經臺灣桃園地方法院以95年度壢簡字第891號判決判處有期
    徒刑4月確定，於95年10月12日易科罰金執行完畢；另因竊
    盜案件，經臺灣臺北地方法院、臺灣高等法院高雄分院、臺
    灣高等法院分別以95年度簡字第3783號、96年度上易字第85
    號、96年度上易字第2738號判決判處有期徒刑6月、5月、5
    月、1年2月確定，上開數罪後經減刑並定應執行有期徒刑1
    年1月確定，於97年8月19日入監執行，目前經假釋。猶不知
    悔改，意圖為自己不法之所有，於97年3月24日10時35分許
    ，見新竹縣芎林鄉五龍村105號「五龍國小」4年甲班教室內
    ，四下無人，前門未上鎖，即趁機自前門進入教室（侵入建
    築物部分，未據告訴），徒手竊得該班老師乙○○所有、放
    置教室之皮包1只（內有行動電話2支、身分證、健保卡、汽
    車駕駛執照、行車執照各1張、學生證2張、存摺6本、金融
    卡6張、隨身碟5個、鑰匙、私章、准考證、聯絡名冊等物）
    ，得手後旋即騎乘其所有之JP9─283號重型機車離開該校，
    嗣經警調取路口之監視錄影畫面，發現甲○○進入該校時，
    曾與乙○○擦身而過，因而查得甲○○所騎乘之機車為JP9
    ─283號重型機車後，循線查獲。
二、案經新竹縣政府警察局橫山分局報請臺灣新竹地方法院檢察
    署檢察官呈請臺灣高等法院檢察署檢察長令轉臺灣桃園地方
    法院檢察署檢察官偵查起訴。
    理  由
一、被告以外之人於審判外之陳述，經當事人於審判程序同意作
    為證據，法院審酌該言詞陳述或書面陳述作成時之情況，認
    為適當者，亦得為證據。當事人、代理人或辯護人於法院調
    查證據時，知有第159條第1項不得為證據之情形，而未於言
    詞辯論終結前聲明異議者，視為有前項之同意。刑事訴訟法
    第159條之5定有明文。以下所引被告以外之人於審判外之言
    詞及書面陳述等證據，經本院詢問關於證據能力，檢察官、
    上訴人即被告均表示無意見，該等證據復均經提示，當事人
    均未於言詞辯論終結前聲明異議，本院審酌該等證據作成之
    情況，無違法取得情事，認為適於為本件認定事實之依據，
    依刑事訴訟法第159條之5第2項規定，應認具有證據能力。
二、本件竊盜犯行，據被告於本院坦承不諱，復有以下之佐證：
  (一)車牌號碼JP9－283號重型機車係被告所有，為被告所承認，
    並有車籍查詢基本資料詳細畫面1份附卷可佐（見97年度偵
    字第2377號卷第7-1頁）。
  (二)證人即告訴人乙○○於檢察官訊問及原審結證：97年3月24
    日10時35分許，學生去樓上電腦教室上課，伊要去如廁，遂
    將4年甲班教室的後門及窗戶都上鎖，但前門未上鎖，走近
    廁所之際，被告從辦公室左側新闢的樓梯（通往學校小側門
    ）上來，因被告穿著舊舊的迷彩服，伊誤以為是為學校之工
    程來收帳的人員，當時被告對伊靦腆微笑，伊以點頭回禮之
    後，即進入廁所，廁所距離4年甲班教室約10公尺左右，約3
    、4分鐘之後伊離開廁所，訓育組長劉志宏即對其詢問，是
    否有叫外人進去教室拿東西或牛奶，告知有彭姓學生發現有
    人進入其教室，伊隨即去問該生，該生告知有1名穿迷彩服
    的人，從後門欲進入教室，打不開，又從前門進入，離開教
    室時，將1個手提包抱在胸前、嘴巴咬著口罩，循原路離開
    校園，匆忙騎機車離開，伊聞言回教室，確實發現皮包不見
    ，報警之後，警察調閱校外十字路口陸橋邊的監視錄影器，
    看到10點41分許有1名穿著迷彩服男子，騎機車經過之畫面
    ，伊與彭姓學生都有指認畫面中的男子就是行竊之人，警察
    立即調閱口卡供其指認，伊有指認出來等語（見97年度偵字
    第2377號卷第17頁、第18頁、97年度偵緝字第1397號卷第18
    頁、第19頁、98年度易字第445號卷第50頁背面至第51頁背
    面），又於原審當庭指認被告的臉型、笑容與案發當天穿迷
    彩裝之人一樣，被告的身高、年紀、身材也與案發當時相近
    。
  (三)證人即承辦員警劉玉樞於偵查時證述：乙○○看五龍國小路
    口的監視錄影帶，即表示畫面中身穿迷彩服的人特徵相符，
    當時還不知道穿迷彩裝之人的姓名，惟畫面可清楚看到該人
    所騎乘之機車車牌號碼為JP9－283號，進而以之調閱車籍資
    料等語相符（97年度偵緝字第1397號卷第10頁、第11頁）。
  (四)綜上所述，足認被告之自白與事實相符，本案事證明確，被
    告犯行洵堪認定，應依法論科。
三、核被告所為，係犯刑法第320 條第1 項之竊盜罪。又被告有
    事實欄所述犯罪科刑執行情形，有本院被告前案紀錄表在卷
    可憑，於5 年內再故意犯本件之罪，為累犯，應依法加重其
    刑。
四、原審適用刑法第320條第1項、第47條第1項、刑法施行法第1
    條之1之規定，並審酌被告之素行、犯罪動機、目的、手段
    、造成之損害、犯後否認犯行之態度等一切情狀，量處有期
    徒刑11月，經核認事用法俱無不合，量刑亦屬妥適。被告上
    訴承認犯罪，請求從輕量刑，惟原判決並無不當，且被告犯
    後並未與告訴人和解，對告訴人之損害未為任何之賠償，再
    參以被告有數次竊盜之前科犯行，經審判與執行，並未改過
    ，而本件行竊地點竟係莘莘學子上學之教室，其所造成之危
    害非屬輕微，故雖就被告上訴後認罪之情狀加以考量，仍認
    原處刑期並未過重，被告上訴所請從輕量刑，無從准許，其
    上訴為無理由，應予駁回。
據上論斷，應依刑事訴訟法第368條，判決如主文。
本案經檢察官陳玉珍到庭執行職務。
中    華    民    國    98    年    10    月    21    日
                  刑事第二十一庭審判長法  官  蔡聰明
                                      法  官  許永煌
                                      法  官  趙文卿
以上正本證明與原本無異。
不得上訴。
                                      書記官  葉金發
中    華    民    國    98    年    10    月    21    日
附錄：本案論罪科刑法條全文
中華民國刑法第320條第1項（普通竊盜罪）
意圖為自己或第三人不法之所有，而竊取他人之動產者，為竊盜
罪，處5年以下有期徒刑、拘役或5百元以下罰金。


司法院資訊處製作；財團法人民間司法改革基金會備份。
